【裁判字號】    89,交易,126
【裁判日期】    890314
【裁判案由】    公共危險
【裁判全文】
臺灣臺南地方法院刑事判決                        八十九年度交易字第一二六號
    公  訴  人  臺灣台南地方法院檢察署檢察官
    被      告  甲○○
右列被告因公共危險案件，經檢察官聲請以簡易判決處刑（八十八年度偵字第一四六
六八號），本院認為不宜，依普通程序審理，判決如左：
    主  文
甲○○服用酒類，不能安全駕駛動力交通工具而駕駛，處拘役伍拾玖日，如易科罰金
，以佰元折算壹日。
    事  實
一、甲○○於民國八十八年十一月二十三日二十三時三十四分許，因飲用酒類後，已
    達不能安全駕駛動力交通工具之程度，仍駕駛車號ＳＷ－八三一九號自小客車，
    行經台南市○○路北向與怡安路口，遭警攔查，並以酒精測定器檢測吹氣，測得
    其吐氣所含酒精成份達每公升一．一五毫克而得知上情。
二、案經台南市警察局第三分局報告台灣台南地方法院檢察署檢察官偵查聲請簡易判
    決處刑，本院新營簡易庭認為不宜，簽請依通常程序審理。
    理  由
一、訊據被告對於右揭時地飲用酒類後駕車之事實供認不諱，復有被告為警施以酒精
    測試單一紙在卷足憑，雖被告辯稱：伊飲酒後並無酒醉之感覺，開車還是很穩云
    云。惟按刑法第一百八十五條之三所規定：「服用酒類，不能安全駕駛動力交通
    工具而駕駛者」，其構成要件係「服用酒類」、「不能安全駕駛動力交通工具而
    駕駛」，二者之範圍不能謂完全不明確，其「可能的文義」仍可透過刑法論理解
    釋之原則究明，致飲用酒類後如何程度始能謂「不能安全駕駛動力交通工具而駕
    駛」，則有賴檢察官舉證，由刑事司法實務以判決先例予以補充，不能以該項規
    定之語義內容有某程度之不明確，即謂該一規定違反罪刑法定之原則，依台灣高
    等法院檢察署所彙編之刑法第一百八十五條之三酒後駕車「不能安全駕駛」認定
    標準之相關論文資料一書中，台大醫學院吳木榮醫師、台北醫學院附設醫院蔡尚
    穎醫師、中央警察大學交通學系暨交通管理研究所程玉傑先生、蔡中志教授等人
    於彼等之研究著作中，均對血液中、呼氣中酒精之濃度對汽車駕駛人之影響提出
    報告，如血液中酒精在三０－五０ｍｇ／ｄＬ時，駕駛能力變差，在五０－一０
    ０ｍｇ－ｄＬ時，多話、大笑、感覺障礙，一００－一五０ｍｇ－ｄＬ時，說話
    含糊、腳步不穩、可能會噁心，一五０－二００ｍｇ／ｄＬ時，明顯酒醉、噁心
    、步履蹣跚（而呼氣中酒精濃度與血液中酒精濃度比為二千比一至二千三百比一
    ），在本件被告甲○○之呼氣酒精濃度為一．一五ｍｇ／Ｌ（茲以最低值之二千
    比一計算），經計算為二三０ｍｇ／ｄＬ，亦即依常人之反應，其已逾明顯酒醉
    、噁心、步履蹣跚之程度，再者，呼氣中濃度如達０．五五ｍｇ／Ｌ時，其肇事
    率為一般人之十倍，凡此均載明於上開彙編交集中，可證被告之呼氣酒精濃度一
    ．一五ｍｇ／Ｌ，足以影響其判斷力及肢體協調能力，於駕駛汽車時自不能安全
    駕駛甚明，是被告上揭辯詞尚不足採，本案事證明確，被告犯行足堪確認，應依
    法論處。
二、核被告所為，係犯刑法第一百八十五條之三之罪。爰審酌被告於酒後駕駛汽車，
    嚴重危害交通安全，經警所測得之酒精濃度，惟此係初犯，且未肇事，犯罪後坦
    承飲酒駕車，惟否認有不能安全駕駛及其他一切情狀，量處如主文所示之刑，並
    諭知易科罰金之折算標準，以資懲儆。
據上論斷，應依刑事訴訟法第四百五十二條、第二百九十九條第一項前段，刑法第一
百八十五條之三、第四十一條，罰金罰鍰提高標準條例第二條，判決如主文。
本案經檢察官王森榮到庭執行職務
中    華    民    國      八十九      年      三      月      十四      日
                                      臺灣臺南地方法院交通法庭
                                          法  官
右正本證明與原本無異。
如不服本判決，應於判決送達後十日內，向本院提出上訴狀。
                                          書記官
中    華    民    國      八十        年              月                日
附錄本案論罪科刑法條：
刑法第一百八十五條之三：
服用毒品、麻醉藥品、酒類或其他相類之物，不能安全駕駛動力交通工具而駕駛者，
處一年以下有期徒刑、拘役或三萬元以下罰金。


司法院資訊處製作；財團法人民間司法改革基金會備份。
